## Juliette Cougnoux





ĭ jcougnoux@gmail.com

06.10.10.63.58

4 rue du Rouet, 13006 Marseille

26 ans Titulaire du permis B, véhiculée

github.com/juliettecougnoux fr.linkedin.com/in/juliettecoujuliette-cougnoux.info twitter.com/Juliette KuNyu

## Langues

Anglais: opérationnel

# Compétences



































### Centres d'intérêt

### Photographie:

Stage aux Rencontres d'Arles

### **Voyages:**

Asie, Europe, Afrique, Amérique

### Musique:

Rock, électronique, progressive Nouvelles technologies:

Arduino

Raspberry Pi

## Développeur web - Community manager

management, rédaction, plans de communication, Community créations numériques et print, HTML, CSS, JavaScript, Wordpress et PHP. Maîtrise des suites Adobe, Office et Mac, voici certaines de mes compétences acquises au cours mon Master et mes expériences variées.

## **Expériences**

#### Pôle Emploi (Marseille)

De février 2016 à juin 2016

Prestataire web

Module intranet pour faciliter la recherche d'emploi

#### Association Bokra Sawa (Marseille)

Mars 2016

Stagiaire community manager et web master

Site internet, contenus, API Google Map JavaScript, Réseaux Sociaux

#### Conseil et création en communication web (Marseille)

Depuis août 2015

Auto-entrepreneur

Sites web, application, réseaux sociaux, Affiches/flyers numériques

#### Union des Centres Sociaux des Bouches-du-Rhône (Marseille)

D'avril 2015 à octobre 2015

Service civique communication

- Refonte du site web
- Réseaux sociaux
- Communication interne (journal, affiches, dépliants, événements)

### Festival Overclock, Festival RISC (Marseille)

De septembre 2014 à avril 2015

Stagiaire community manager

- Création du plan de communication
- Création du site internet
- Démarchage des artistes et recherche de mécénat
- Contenu éditorial web
- Réseaux sociaux (concours, rédaction et contenus photographiques)

#### Agence de communication Pélican (Mallemort)

De mai 2014 à août 2014

Stagiaire chargée du contenu éditorial web

- Contenu photographique
- Rédaction (mailing, sites internet)
- Veille stratégique pour l'agence

## **Formation**

#### **2015/2016 Formation**:

Formation SIMPLonMARS en Programmation Web à l'École Centrale de Marseille (8 mois)

#### 2013/2015 Master 1 et Master 2 :

Informations et Communication à l'EJCAM, spécialité stratégies de Communication Contenu Numérique et Études Avancées en Communication et Médias - Mention Bien

#### 2012/2013 Licence:

Histoire spécialité Documentation et Médias à l'université de Lettres d'Aixen-Provence

#### 2008 Baccalauréat:

Lycée de l'Empérie, Salon-de-Provence, Série littéraire - Mention Assez Bien